臺灣桃園地方法院刑事判決
111年度審交易字第39號
公  訴  人  臺灣桃園地方檢察署檢察官 
被      告  陳詩國


上列被告因公共危險案件，經檢察官提起公訴（110年度偵字第3
1935號），被告於本院準備程序中，就被訴事實為有罪之陳述，
經本院告知簡式審判程序意旨，並聽取當事人之意見後，裁定改
依簡式審判程序審理，本院判決如下：
    主  文
陳詩國駕駛動力交通工具，吐氣所含酒精濃度達每公升零點二五
毫克以上，處有期徒刑捌月。
    事實及理由
一、本件犯罪事實及證據，除證據部分補充「被告陳詩國於本院
    準備程序及審理中之自白」外，其餘均引用檢察官起訴書之
    記載（如附件）。
二、新舊法比較：
    按行為後法律有變更者，適用行為時之法律。但行為後之法
    律有利於行為人者，適用最有利於行為人之法律，刑法第2
    條第1項定有明文。查被告陳詩國行為後，刑法第185條之3
    規定於民國111年1月28日修正公布，並於同年月30日生效施
    行，而修正前刑法第185條之3第1項第1款原規定：「駕駛動
    力交通工具而吐氣所含酒精濃度達每公升0.25毫克或血液中
    酒精濃度達百分之0.05以上者，處2年以下有期徒刑，得併
    科20萬元以下罰金」，修正後刑法第185條之3第1項第1款則
    規定：「駕駛動力交通工具而吐氣所含酒精濃度達每公升0.
    25毫克或血液中酒精濃度達百分之0.05以上者，處3年以下
    有期徒刑，得併科30萬元以下罰金」。是比較新舊法之結果
    ，修正後刑法第185條之3第1款規定雖未更動該罪之構成要
    件及得科處之法定刑種，然已將有期徒刑、罰金之刑度均予
    提高，應以修正前刑法第185條之3第1項第1款規定對被告較
    為有利。依刑法第2條第1項前段規定，自應適用被告行為時
    即修正前刑法第185條之3第1項第1款之規定處斷。   
三、論罪科刑：
(一)核被告所為，係犯修正前刑法第185條之3第1項第1款不能安
    全駕駛動力交通工具罪。
(二)依司法院釋字第775號解釋意旨及刑事訴訟法第161條第1項
    可知，檢察官就前階段被告構成「累犯事實」負擔主張及舉
    證責任，並就後階段被告依累犯規定「加重其刑事項」負擔
    主張及說明責任，倘若檢察官未主張或具體指出累犯事實及
    加重事項之證明方法，為貫徹舉證責任之危險結果，以及刑
    事訴訟法第163條第2項但書目的性限縮以有利被告事項為限
    ，法院既基於補充性之調查地位，得斟酌個案情節，曉諭檢
    察官聲請調查證據，縱未為補充性調查，而未認定被告構成
    累犯或加重其刑，亦難謂有應調查而不予調查之違法（最高
    法院110年度台上大字第5660號裁定意旨參照）。本件檢察
    官於本院審理時並未及就被告有無構成累犯之事實及加重其
    刑事項具體指出證明方法，揆諸上開意旨，本院自無從僅憑
    非屬原始資料之被告前案紀錄表，遽以依職權認定被告構成
    累犯之事實。
(三)爰審酌被告於飲酒後猶騎乘重型機車行駛於公眾往來之道路
    ，危及道路交通安全，且因而肇事發生車禍，已缺乏尊重其
    他用路人生命、財產安全之觀念，為警測得其吐氣所含酒精
    濃度已達每公升0.99毫克，所為實不足取；又雖本件檢察官
    就被告構成累犯或加重其刑事項並未及主張或具體指出證明
    方法，然本院仍可就累犯資料在刑法第57條第5款中予以審
    酌及評價（最高法院110年度台上大字第5660號裁定意旨參
    照），故本院衡酌被告前已有5次酒後駕車之公共危險犯行
    ，經法院論罪科刑紀錄，有臺灣高等法院被告前案紀錄表1
    份可參;另考量被告之犯後自白，態度尚可，暨其家庭經濟
    狀況勉持、教育程度為高中肄業等一切情狀，量處如主文所
    示之刑，以示懲儆。
據上論斷，應依刑事訴訟法第273條之1第1項、第299條第1項前
段、第310條之2、第454條第2項，判決如主文。
本案經檢察官康惠龍提起公訴，檢察官林欣怡到庭執行職務。
中　　華　　民　　國　　111 　年　　5 　　月　　13　　日
                    刑事審查庭    法　官　林慈雁
以上正本證明與原本無異。
如不服本判決應於收受判決後20日內向本院提出上訴書狀，並應
敘述具體理由。其未敘述上訴理由者，應於上訴期間屆滿後20日
內向本院補提理由書(均須按他造當事人之人數附繕本)「切勿逕
送上級法院」。
                                  書記官　吳秉翰
中　　華　　民　　國　　111 　年　　5 　　月　　16　　日
附錄本案論罪科刑法條：
修正前中華民國刑法第185條之3
駕駛動力交通工具而有下列情形之一者，處2年以下有期徒刑，
得併科20萬元以下罰金：
一、吐氣所含酒精濃度達每公升零點二五毫克或血液中酒精濃度
    達百分之零點零五以上。
二、有前款以外之其他情事足認服用酒類或其他相類之物，致不
    能安全駕駛。
三、服用毒品、麻醉藥品或其他相類之物，致不能安全駕駛。因
    而致人於死者，處3年以上10年以下有期徒刑；致重傷者，
    處1年以上7年以下有期徒刑。
曾犯本條或陸海空軍刑法第54條之罪，經有罪判決確定或經緩起
訴處分確定，於5年內再犯第一項之罪因而致人於死者，處無期
徒刑或5年以上有期徒刑；致重傷者，處3年以上10年以下有期徒
刑。

附件：
臺灣桃園地方檢察署檢察官起訴書
                                    110年度偵字第31935號
　　被　　　告　陳詩國　男　47歲（民國00年0月00日生）
　　　　　　　　　　　　住○○市○○區○○路00號
　　　　　　　　　　　　國民身分證統一編號：Z000000000號
上列被告因公共危險案件，已經偵查終結，認應該提起公訴，茲
將犯罪事實及證據並所犯法條分敘如下：
　　　　犯罪事實
一、陳詩國有多次公共危險前科，前於民國109年間因公共危險
    案件，經臺灣桃園地方法院以109年度壢交簡字第984號判決
    判處有期徒刑4月確定，於109年9月7日易科罰金執行完畢。
    詎其猶不知悔改，於110年7月5日中午12時許起至同日中午12
    時30分許止，在桃園市○○區○○路0段000號旁空地，飲用啤酒
    4罐，明知飲酒後不得駕駛動力交通工具，仍基於酒後駕駛動力
    交通工具之犯意，於同日13時許，自該處騎乘車牌號碼000—1
    49號普通重型機車上路，嗣於同日14時13分許，沿桃園市觀
    音區金廣路往中山路2段方向行駛，行經金廣路585號前，適
    與對向由劉博文駕駛車牌號碼000—0525號自用小客車發生碰
    撞，致陳詩國人車倒地，受有左小腿後方3級燙傷、右臀擦
    傷、右腰擦傷、上下嘴唇撕裂傷、右眼旁撕裂傷等傷害，劉
    博文受有頭部瘀傷之傷害(過失傷害部分，未據告訴)經警到
    場處理，並於同日14時25分許測得吐氣所含酒精濃度達每公
    升0.99毫克。
二、案經桃園市政府警察局大園分局報告偵辦。
　　　　證據並所犯法條
一、上開犯罪事實，業據被告陳詩國於警詢時坦承不諱，核與證
    人劉博文於警詢時證述情節相符，並有警製之道路交通事故
    當事人酒精測定紀錄表、舉發違反道路交通管理事件通知單、道
    路交通事故現場圖、道路交通事故調查表㈠㈡及現場照片17張
    等在卷可稽，被告犯嫌堪以認定。
二、核被告所為，係犯刑法第185條之3第1項第1款之公共危險罪
    嫌。又被告前有如犯罪事實欄所載之論罪科刑及執行情形，
    有本署刑案資料查註紀錄表附卷可憑，其於徒刑執行完畢5
    年內，故意再犯本件有期徒刑以上之罪，為累犯，請審酌依
    刑法第47條第1項規定及司法院大法官釋字第775號解釋意旨
    加重其刑。
三、依刑事訴訟法第251條第1項提起公訴。
　  此　  致
臺灣桃園地方法院
中　　華　　民　　國　 110　　年　　12　　月　　1 　　日
　　　　　　　　　　　　　　　檢　察　官 康 惠 龍
本件證明與原本無異
　　　
中　　華　　民　　國　 110　　年　　12　　月　　23　　日
　　　　　　　　　　　　　　　書  記  官 劉 伯 雄　
所犯法條　　
中華民國刑法第185條之3
駕駛動力交通工具而有下列情形之一者，處2年以下有期徒刑，
得併科20萬元以下罰金：
一、吐氣所含酒精濃度達每公升零點二五毫克或血液中酒精濃度
    達百分之零點零五以上。
二、有前款以外之其他情事足認服用酒類或其他相類之物，致不
    能安全駕駛。
三、服用毒品、麻醉藥品或其他相類之物，致不能安全駕駛。
因而致人於死者，處3年以上10年以下有期徒刑；致重傷者，處1
年以上7年以下有期徒刑。
曾犯本條或陸海空軍刑法第54條之罪，經有罪判決確定或經緩起
訴處分確定，於五年內再犯第1項之罪因而致人於死者，處無期
徒刑或5年以上有期徒刑；致重傷者，處3年以上10年以下有期徒
刑。